【裁判字號】    99,抗,719
【裁判日期】    990624
【裁判案由】    不服延長羈押
【裁判全文】
臺灣高等法院刑事裁定                   99年度抗字第719號
抗  告  人
即  被  告  甲○○
選任辯護人  王珽顥律師
抗  告  人  乙○○
上列抗告人因不服延長羈押案件，不服臺灣臺北地方法院中華民
國99年5月27日裁定（99年度訴字第336號），提起抗告，本院裁
定如下：
    主  文
抗告駁回。
    理  由
一、抗告意旨略以：被告等業經原審判刑，程序已終結，即無羈
    押必要，且被告等均無串証、湮滅證據或逃亡之虞。而被告
    甲○○家有九十歲祖母需照料，應予撤銷羈押。原裁定未具
    理由，即延長羈押，請撤銷之等語。
二、按被告經法官訊問後，認為犯罪嫌疑重大，而有下列情形之
    一，非予羈押，顯難進行追訴、審判或執行者，得羈押之︰
    逃亡或有事實足認為有逃亡之虞者。有事實足認為有湮
    滅、偽造、變造證據或勾串共犯或證人之虞者。(三)所犯為死
    刑、無期徒刑或最輕本刑為五年以上有期徒刑之罪者，刑事
    訴訟法第101條第1項定有明文。又按羈押被告之目的，在於
    確保訴訟程式之進行、確保證據之存在、真實及確保刑罰之
    執行，而被告有無羈押之必要，及羈押後其原因是否仍然存
    在，有無繼續羈押之必要，應否延長羈押，均屬事實認定之
    問題，法院有依法認定裁量之職權，自得就具體個案情節予
    以斟酌決定，如就客觀情事觀察，法院許可羈押之裁定在目
    的與手段間之衡量並無明顯違反比例原則情形，即無違法或
    不當可言，且關於羈押原因之判斷，尚不適用訴訟上之嚴格
    證明原則，而應適用自由證明程式。次按次按羈押之目的，
    除在於確保刑事偵查、審判程序之完成外，另亦有刑事執行
    保全之目的（最高法院98年度台抗字第405號裁定參照）。
    且參酌大法官會議釋字第六六五號解釋主文載：「二、刑事
    訴訟法第一百零一條第一項第三款規定，於被告犯該款規定
    之罪，犯罪嫌疑重大，且有相當理由認為有逃亡、湮滅、偽
    造、變造證據或勾串共犯或證人之虞，非予羈押，顯難進行
    追訴、審判或執行者，得羈押之。於此範圍內，該條款規定
    符合憲法第二十三條之比例原則，與憲法第八條保障人民身
    體自由及第十六條保障人民訴訟權之意旨，尚無牴觸」等語
    。足認刑事訴訟法第一百零一條第一項第三款規定，並未違
    憲。而法院於審理羈押案件時，除審認是否符合上開法條規
    定外，尚需依同法第一百零一條之二意旨，審酌有無羈押必
    要。而此所謂有無羈押必要，參酌上開大法官會議解釋，當
    係：有相當理由認為有逃亡、湮滅、偽造、變造證據或勾串
    共犯或證人之虞等情。
三、經查：原審以抗告人涉犯強盜罪，罪嫌重大，所犯最輕本刑
    為五年以上有期徒刑之罪，非予羈押顯難進行審判，且有羈
    押之必要；及以抗告人遭判重刑，自有相當理由認有逃亡之
    虞，因認抗告人有刑事訴訟法第101條第1 項第3款「所犯為
    重罪」事由，而延長羈押等情，均屬適法之職權裁量行使，
    核無不合，且與司法院釋字第665號解釋意旨，並不違背。
    抗告意旨認一審判決即無羈押必要云云，如前所所述，顯有
    誤會。而有關被告甲○○家況，固值同情，惟尚非合法停止
    羈押理由。其餘抗告意旨，亦不足以動搖被告等應予延長羈
    押之裁定，均不足採。綜上，本件抗告，並無理由，應予駁
    回。
三、據上論結，應依刑事訴訟法第412條，裁定如主文。
中    華    民    國    99    年    6     月    24    日
                  刑事第十八庭審判長法  官  吳鴻章
                                    法  官  汪梅芬
                                    法  官  周政達
以上正本證明與原本無異。
不得再抗告。
                                    書記官  廖純瑜
中    華    民    國    99    年    6     月    24    日

司法院資訊處製作；財團法人民間司法改革基金會備份。
